【裁判字號】    90,易,3142
【裁判日期】    900927
【裁判案由】    竊盜
【裁判全文】
臺灣高雄地方法院刑事判決                          九十年度易字第三一四二號
    公  訴  人  臺灣高雄地方法院檢察署檢察官
    被      告  甲○○
右列被告因竊盜案件，經檢察官提起公訴（九十年度偵字第九五七六號），本院判決
如左：
    主  文
甲○○竊盜，累犯，處有期徒刑陸月，如易科罰金，以佰元折算壹日。
    事  實
一、甲○○前曾有竊盜前科，於民國八十四年間因違反肅清煙毒條例案件，經法院判
    處有期徒刑三年五月，褫奪公權二年，已於八十八年四月二十三日執行完畢。詎
    其仍不知悔改，復意圖為自己不法所有，於八十九年十一月二十九日下午二時三
    十分許，在高雄市鼓山區○○○路一六一巷五十弄四三號前，竊取友人乙○○所
    有停放該處之車號ＶＱ─０六七七號自小客車，供己使用。後乙○○發現車輛失
    竊，經向甲○○詢問是否知悉車輛下落，甲○○猶慌稱不知情，乙○○乃向警局
    報案並告知甲○○已失竊案之事，甲○○始於當日傍晚將上開車輛私下放回鼓山
    區○○○路三七巷四二號附近，於翌日下午三時三十分許，為警在該處尋獲該車
    ，並於車上起獲便條紙四張，經送請內政部警政署刑事警察局比對指紋鑑定發現
    與甲○○右手食指之指紋相符，甲○○始坦承開走乙○○上開車輛之事。
二、案經高雄市政府警察局鼓山分局移送臺灣高雄地方法院檢察署檢察官偵查起訴。
    理  由
一、訊據被告甲○○固坦承右揭時地開走被害人乙○○上開車輛之事實，惟矢口否認
    有竊盜犯行，辯稱：伊有向告訴人借車，由告訴人唸幼稚園之子交付鑰匙予伊，
    被告使用後當日傍晚即將車輛歸還云云。經查：被告於右揭時地開走被害人上開
    車輛之事實，業經其坦認在卷，而上開車輛為警尋獲時，經警將在車輛上所起出
    之四張便條紙上採集之指紋，送請內政部警政署刑事警察局比對指紋鑑定結果，
    發現與該局檔存之被告右手食指之指紋相符，復有內政部警政署刑事警察局12.
    刑紋字第202632號一份鑑驗書及指紋卡片各一份在卷可稽，被告亦坦承該便
    條紙係伊所留下，足認被告坦承確有開走告訴人車輛之自白，洵為真實無疑，此
    部分事實，足堪肯認。被告雖以其經告訴人同意借車，並由其子交付車輛鑰匙使
    用等語，否認竊走該車云云，然告訴人上開車輛係遭人竊走，事前並無借予被告
    使用一情，已據被害人陳明，並有車輛失竊尋獲電腦輸入單一紙在卷可憑，被害
    人倘係將車輛借予被告，豈會謊報該車失竊，且被害人於車輛失竊後，報案前曾
    詢問被告是否開走該車，被告當時尚答以不知情等語，嗣經被害人報案，並再度
    詢問被告並將已報告之事告知，被告始坦承確係伊開走車輛等情，除經被害人指
    證歷歷，亦據被告於偵查中所自承（見偵查卷第十七頁正反面筆錄），若被告確
    曾徵得被害人之同意使用車輛，則被害無須於報案前詢問被告，被告亦無須否認
    有開走該車之事，足見被告上開所辯，誠非事實。參之被告知悉被害人已報案後
    始將車輛返還，且並非將車輛放回原處，亦未通知被害人已歸還車輛及車輛停放
    地點，致警方於翌日下午三時三十分許始尋獲該車等情，被告不告而開走被害人
    車輛，事後知悉被害人已報失竊案，始私下將車輛放置於尋獲處，其竊盜犯行已
    臻明確，所辯已向被害人借車等詞，顯係卸責之詞，要無可信，本件事證明確，
    被告竊盜犯行，足堪認定。
二、核被告所為，係犯刑法第三百二十條第一項竊盜罪。查被告前於八十四年間因違
    反肅清煙毒條例案件，經法院判處有期徒刑三年五月，褫奪公權二年，已於八十
    八年四月二十三日執行完畢等事實，有台灣高等法院被告全國前案紀錄表、台灣
    高雄地方法院檢察署刑案資料查註紀錄表各一份在卷足稽，其受有期徒刑之執行
    完畢後，五年內再犯有期徒刑以上之本罪，為累犯，應依刑法第四十七條規定加
    重其刑。審酌被告前已有竊盜、煙毒、恐嚇等犯罪前科，有前揭刑案資料查註紀
    錄表可稽，素行顯屬不佳，猶不能悔改，又竊取他人財物，惡性不輕，惟念其竊
    走車輛後當日即將車輛私下放回竊得地點附近，翌日即無為警尋獲返還被害人，
    ，對被害人所生損害尚不大，暨犯後坦承部分情節等一切情狀，量處如主文所示
    之刑。又被告行為後，刑法第四十一條有關易科罰金之規定，已於九十年一月十
    日經公布修正為刑法第四十一條第一項，並於同年月十二日生效，其得易科罰金
    之適用範圍，由原來犯最重本刑三年以下有期徒刑之罪，而受六個月以下有期徒
    刑或拘役之宣告，修正為最重本刑五年以下有期徒刑之罪，而受六個月以下有期
    徒刑或拘役之宣告，比較新舊法結果，其得易科罰金之適用範圍，以新法較有利
    於被告，依刑法第二條第一項前段之規定，自應適用裁判時之法律，爰依裁判時
    之修正後刑法第四十一條第一項之規定，就被告所宣告之刑，併予諭知易科罰金
    之折算標準。
據上論斷，應依刑事訴訟法第二百九十九條第一項前段，刑法第二條第一項前段、第
三百二十條第一項、第四十七條、第四十一條第一項，罰金罰鍰提高標準條例第一項
前段、第二條，判決如主文。
中      華      民      國    九十      年      九      月    二十七    日
                                臺灣高雄地方法院刑事庭
                                    法  官  陳淑卿
右正本證明與原本無異。
如不服本判決，應於判決送達後十日內，向本院提出上訴狀。
                                    書記官  陳朝宗
中      華      民      國    九十      年      九      月    二十七    日
附錄本判決論罪之法條：
刑法第三百二十條第一項
意圖為自己不法之所有或第三人不法之所有，而竊取他人之動產者，為竊盜罪，
處五年以下有期徒刑、拘役或五百元以下罰金。


司法院資訊處製作；財團法人民間司法改革基金會備份。
